【裁判字號】    92,易,1419
【裁判日期】    920730
【裁判案由】    傷害
【裁判全文】
臺灣高雄地方法院刑事判決                        九十二年度易字第一四一九號
    公  訴  人  臺灣高雄地方法院檢察署檢察官
    被      告  丙○○
                甲○○
右列被告等因傷害案件，經檢察官聲請簡易判決處刑（九十二年度偵字第三五八二號
），本院認不宜以簡易判決處刑，簽准改依通常程序審理，判決如左：
    主  文
丙○○、甲○○傷害人之身體，各處拘役貳拾日，如易科罰金，均以佰元折算壹日
。
    事  實
一、甲○○與丙○○、丁○○（另行審理）父子係鄰居關係，平日即有閒隙。民國九
    十二年一月十五日十七時許，在高雄縣林園鄉○○○路二四二巷一弄一號即丙○○住處前，甲○○酒後（未達心神喪失或精神耗弱之程度）憶及丙○○之弟曾於
    日前率人尋事，乃以此事責問丙○○，雙方因而發生口角，嗣甲○○之妻將甲○○拖回其位於高雄縣林園鄉○○○路二四二巷一弄一號住處，惟甲○○仍心有未
    甘，又自其住處衝出，適丙○○開車欲載丁○○回部隊，甲○○乃基於普通傷害
    之犯意，出手毆打正欲上車之丁○○頭部，丁○○因而受有頭部外傷併輕微腦震
    盪之傷害；丙○○見狀即基於普通傷害之犯意，上前與甲○○扭打，直至甲○○
    之妻出面勸阻，雙方始罷手，致甲○○受有頭部外傷併腦震盪、臉部、左手、左
    腳多處挫擦傷、雙眼挫傷之傷害。
二、案經丁○○、甲○○訴經高雄縣警察局林園分局報告臺灣高雄地方法院檢察署檢
    察官聲請簡易判決處刑，本院認不宜以簡易判決處刑，簽准改依通常程序審理。
    理  由
一、訊據被告丙○○、甲○○二人固均不否認有於右揭時、地發生口角之事實，被告
    丙○○並坦承有出手毆打甲○○之傷害犯行，惟被告甲○○則否認有傷害犯行，
    辯稱：伊與丙○○發生口角，隨後丙○○就用手毆打伊臉部及眼睛，而丁○○就
    衝出來拿球棒毆打伊背部及腰部，伊並未毆打丁○○云云。經查：
    (一)右揭被告丙○○毆打甲○○之事實，業據告訴人甲○○於警偵訊及本院審理中
      指訴歷歷，並有建佑醫院診斷書乙紙在卷可憑，被告丙○○亦坦承於右揭時、
      地確有出手毆打甲○○情事，此部分之事實堪以認定。
    (二)被告甲○○雖辯稱伊是遭被告丙○○與丁○○分別以徒手、持球棒毆打，伊並
      未毆打丁○○云云，惟被告甲○○自其住處衝出後，適丙○○開車欲載丁○○
      回部隊，甲○○乃基於普通傷害之犯意，出手毆打正欲上車之丁○○頭部，丁○○因而受有頭部外傷併輕微腦震盪之傷害等情，業據告訴人丁○○於警偵訊
      時及本院調查中指訴綦詳，核與證人乙○○於警訊時證述「當時我在高雄縣林
      園鄉○○○路二四二巷三弄九號樓上，我看見甲○○用拳頭在毆打丁○○，我
      就衝下樓來出去看，我下樓到外面時就看見丙○○和甲○○二人用拳頭互毆，
      然後丁○○就從地上拿一支棍子要衝過去毆打甲○○，我就和他母親將丁○○
      手中棍子拿起來，然後大家就在一旁看丙○○和甲○○二人用拳頭在互毆。然
      後有其他的人看見，才將他們拉開．．．」之情節相符，並有高雄市立小港醫
      院診斷證明書在卷可憑，是被告辯稱：未毆打丁○○云云，顯非實在。
    (三)至甲○○另指訴丁○○亦持球棒共同毆打伊背部及腰部云云，惟觀諸甲○○之
      傷單，並未受有背部及腰部之傷害，且依證人乙○○前開證詞，亦證稱「丁○○就從地上拿一支棍子要衝過去毆打甲○○，我就和他母親將丁○○手中棍子
      拿起來」等語屬實，則甲○○所述丁○○亦持球棒共同毆打伊云云，自不可採
      。
    綜上所述，本件事證已臻明確，被告丙○○、甲○○二人傷害犯行，均堪以認定
    。
二、核被告丙○○、甲○○二人所為，均係犯刑法第二百七十七條第一項之普通傷害
    罪。審酌被告二人犯罪之動機、目的、被告甲○○先動手毆打被告丙○○之子，
    及其等犯罪時所受之刺激、告訴人甲○○、丁○○所受之傷害程度、被告二人犯
    罪後均未與告訴人等達成和解等一切情狀，分別量處如主文所示之刑，並均諭知
    易科罰金之折算標準。
據上論斷，應依刑事訴訟法第四百五十二條、第二百九十九條第一項前段、刑法第二
百七十七條第一項、第四十一條第一項前段、罰金罰鍰提高標準條例第一條前段、第
二條，判決如主文。
中      華      民      國      九十二      年      七    月    三十    日
                                  臺灣高雄地方法院刑事庭
                                      法  官  郭  佳  瑛
右正本證明與原本無異。
如不服本判決，應於判決送達後十日內，向本院提出上訴狀。
                                      書記官  蘇  溪  林
中      華      民      國      九十二      年      七    月    三十    日
附錄本案論罪科刑法條全文：
刑法第二百七十七條第一項：傷害人之身體或健康者，處三年以下有期徒刑、拘役或
一仟元以下罰金。


司法院資訊處製作；財團法人民間司法改革基金會備份。
